臺灣桃園地方法院小額民事判決
111年度壢保險小字第41號
原      告  臺灣產物保險股份有限公司

法定代理人  李泰宏  
訴訟代理人  韓奇峰  
被      告  林其佑  



            蕭志銘  


            黃志民  
上列當事人間請求損害賠償事件，本院於民國111年3月7日言詞
辯論終結，判決如下：
    主    文
一、被告蕭志銘應給付原告新臺幣（下同）21,500元，及自民國
    111年2月12日起，至清償日止，按週年利率5％計算之利息。
二、原告其餘之訴駁回。
三、訴訟費用1,000元，由被告蕭志銘負擔。
四、本判決原告勝訴部分得假執行。
　　理  由  要  領
一、按民事訴訟法第436條之8第1項規定：「關於請求給付金錢
    或其他代替物或有價證券之訴訟，其標的金額或價額在新台
    幣十萬元以下者，適用本章所定之小額程序。」同法第436
    條之18規定：「判決書得僅記載主文，就當事人有爭執事項
    ，於必要時得加記理由要領。」
二、原告主張
　　被告於108年11月29日3時42分許，駕駛車牌號碼000-000號Q
    普通重型機車（下稱肇事機車），行經桃園市○鎮區○○路00
    號前，因未注意車前狀況，撞擊原告所承保訴外人張明和所
    有之車牌號碼0000-00號自小客車（下稱系爭車輛），經原
    告查證屬實後賠付必要修復費用共21,500元（其中工資為5,
    000元、塗裝16,500元）。爰依民法侵權行為及保險法第53
    條第1項規定，提起本件訴訟等語。並聲明：被告應給付原
    告21,500元，及自起訴狀繕本送達翌日起至清償日止，按週
    年利率5％計算之利息。
三、被告均未於言詞辯論期日到場，亦未於言詞辯論終結前提出
    書狀作聲明或陳述。
四、是依上開說明，以下僅就被告林其佑、黃志民是否應負損害
    賠償責任？記載理由要領如下：
（一）按民事訴訟法第277 條本文規定：「當事人主張有利於己
      之事實者，就其事實有舉證之責任。」又按民事訴訟如係
      由原告主張權利者，應先由原告負舉證之責，若原告先不
      能舉證，以證實自己主張之事實為真實，則被告就其抗辯
      事實即令不能舉證，或其所舉證據尚有疵累，亦應駁回原
      告之請求（最高法院100 年度台上字第415 號判決意旨參
      照）。
（二）本件原告固主張被告林其佑、黃志民有騎乘肇事機車等語
      。然查被告黃志民於警詢時稱：被告林其佑是其所開設的
      機車行熟客，其將肇事機車借給被告林其佑使用等語（見
      本院卷第37頁反面），並有與被告黃志民陳述相符之臨時
      借用機車切結書為證（見本院卷第34頁），是難認本件事
      故發生時，係由被告黃志民騎乘肇事機車。
（三）又被告林其佑於警詢時稱：被告蕭志銘跟我說要回家拿東
      西，我將肇事機車借給被告蕭志銘等語（見本院卷第35、
      36頁）。是亦難認本件事故發生時，係由被告林其佑騎乘
      肇事機車。原告又未提出其他證據證明被告林其佑、黃志
      民於事故發生時有騎乘肇事機車，或就本件事故有何過失
      存在，是應認原告此部分主張，並不可採。
五、綜上所述，原告依侵權行為及保險代位之法律關係，請求被
    告蕭志銘給付原告21,500元，及自111年2月12日（見本院卷
    第57頁）起至清償日止，按週年利率5％計算之利息，為有理
    由，應予准許。逾此部分之請求則屬無據，應予駁回。
六、本件原告勝訴部分係依民事訴訟法第436條之8適用小額訴訟
    程序所為之判決，應就被告敗訴部分，依同法第436條之20
    規定，依職權宣告假執行。
七、訴訟費用負擔之依據：民事訴訟法第79條。並依職權確定訴
    訟費用額如主文第3項所示。
中　　華　　民　　國　　111 　年　　3 　　月　　24　　日
　　　　　　　　　　　　　中壢簡易庭 法　官  周仕弘
以上為正本係照原本作成。
如不服本判決，應於送達後20日內，向本院提出上訴狀並表明上
訴理由，如於本判決宣示後送達前提起上訴者，應於判決送達後
20日內補提上訴理由書（須附繕本）。
中　　華　　民　　國　　111 　年　　3 　　月　　24　　日
　　　　　　　　　　　　　　　　　 　書記官  巫嘉芸
附錄：
一、民事訴訟法第436條之24第2項：
對於小額程序之第一審裁判上訴或抗告，非以其違背法令為理由
，不得為之。
二、民事訴訟法第436條之25：
上訴狀內應記載上訴理由，表明下列各款事項：
(一)原判決所違背之法令及其具體內容。
(二)依訴訟資料可認為原判決有違背法令之具體事實。